臺灣高等法院臺中分院刑事判決          民國九十一年度上易字第七一四號
    上  訴  人
    即自 訴 人  中冠電業有限公司
    代  表  人  廖文隆
    被      告  甲○○
右上訴人因被告業務侵占案件，不服臺灣臺中地方法院中華民國九十一年三月六日第
一審判決（民國九十年度自字第六五六號），提起上訴，本院判決如左：
    主  文
原判決撤銷。
甲○○連續意圖為自己不法之所有，而侵占對於業務上所持有之物，處有期徒刑壹年
貳月。
    事  實
一、甲○○於民國（下同）八十五年八月間起至八十八年九月間止任職於中冠電業有
    限公司（設台中市○○○○街六四二號，以下簡稱中冠公司），負責該公司業務
    之推展及收取客戶貨款之工作，為從事上開業務之人。詎其竟基於意圖為自己不
    法所有之概括犯意，自八十五年八月間起至八十八年九月間止，藉業務上收款之
    會，連續將其業務上所收取中冠應收貨款共計新台幣（下同）一百八十一萬八千
    八百七十九元侵占入己。
二、案經中冠公司提起自訴。
    理  由
一、本院行調查時訊據被告甲○○對於前揭犯罪事實坦承僅侵占其中之部分款項不諱
    ，惟查上開犯行業據自訴代表人廖文隆一再指訴甚詳，並有應收未收帳款統計表
    、證明書、存證信函等影本附卷可憑，事證明確，被告犯行，堪以認定。
二、核被告所為係犯刑法第三百三十六條第二項之業務侵占罪，（本件自訴人認被告
    上開犯行又另犯同法第三百四十二條之背信罪，惟查業務侵占罪係即成犯，被告
    於變更持有之意思為所有之意思時，其犯罪即屬既遂，如行為人於背信之外該行
    為復同時犯有業務侵占罪，則僅應論以業務侵占罪即可，無再論以背信之餘地。
    參照最高法院五十一年度台上字第五八號判例）被告先後多次業務侵占犯行，方
    法相同，觸犯構成要件相同之罪，顯係基於概括犯意為之，為連續犯，依刑法第
    五十六條之規定，以一罪論，並加重其刑。原判決予以論罪科刑，固非無見，惟
    被告犯罪迄今均尚未與被害人之自訴人圓滿解決，原審竟為緩刑四年之宣告，實
    嫌寬縱且有失公平，上訴人上訴意旨指摘原判決不當，為有理由，應由本院將原
    判決撤銷，爰審酌被告尚未賠償被害人損害及被害人受害情形及其他一切情狀，
    量處如主文第二項所示之刑示懲。又被告經合法傳喚，無正當理由不到庭，得不
    待其陳述逕行判決。
三、據上論斷，應依刑事訴訟法第三百六十九條第一項前段、第三百六十四條、第二
    百九十九條第一項前段、第三百七十一條，刑法第五十六條、第三百三十六條第
    二項，罰金罰鍰提高標準條例第一條前段，判決如主文。
本案經檢察官乙○○到庭執行職務。
中      華      民      國    九十一     年      五       月   二十九   日
                                   臺灣高等法院臺中分院刑事第六庭
                                         審判長法  官  李  文  雄
                                               法  官  邱  顯  祥
                                               法  官  陳  嘉  雄
右正本證明與原本無異。
不得上訴。
                                               書記官  王  麗  英
中      華      民      國    九十一     年      五       月    三十    日
                                                                        Ｆ
